【裁判字號】    89,上訴,19
【裁判日期】    890126
【裁判案由】    懲治走私條例
【裁判全文】
臺灣高等法院高雄分院刑事判決                      八十九年度上訴字第一九號
    上  訴  人
    即  被  告  乙○○
    選任辯護人  林慶雲  律師
                王佑如
                侯勝昌
右上訴人因懲治走私條例案件，不服台灣高雄地方法院八十八年度訴字第一九二一號
中華民國八十八年十一月三十日第一審判決（起訴案號：台灣高雄地方法院檢察署八
十八年度偵字第一六七三六號），提起上訴，本院判決如左：
    主  文
上訴駁回。
乙○○緩刑參年。
    事  實
一、乙○○是址設高雄市○○區○○街三十二號「建威貿易有限公司」（下稱：建威
    公司）負責人，主要經營中藥材進口。乙○○明知大陸產製中藥材「紫河車」非
    屬「台灣地區與大陸地區貿易許可辦法第七條」規定准許輸入之大陸地區物品，
    依法不得進口，乙○○仍於民國（下同）八十八年三月間，向香港中藥供應商「
    陳平」之男子（年籍資料不詳），訂購大陸生產之中藥材「紫河車」九十三箱，
    並利用不知情之順統報關股份有限公司（以下簡稱：順統報關行）負責人林吉松
    在八十八年三月三十日向財政部高雄關稅局（下稱：高雄關稅局）中島支局投單
    報關，申報以「Ｃ３」書面審核之方式，自大陸地區進口牛膝、山藥、天麻、甘
    草、杜仲、當歸、覆盒子及桂枝等中藥材貨櫃乙只（進口報單ＢＤ／８８／ＵＲ
    ３１／００６６號）之機會，乙○○竟基於私運管制物品進口之犯意，在前述申
    報進口之大陸中藥材第八項桂枝片中，以「箱中箱」方式夾藏管制進口之大陸產
    「紫河車」中藥材九十三箱（重量達五百六十公斤），完稅價格新台幣（下同）
    二十萬一千九百十二元，意圖私運出關。旋於八十八年四月一日下午經高雄關稅
    局倉棧組關員在友聯貨櫃場進口區內查獲，並扣得上開管制物品紫河車九十三箱
    （財政部高雄關稅局（八八）年第０五二五號處分沒入）。
二、案經法務部調查局航業海員調查處高雄航業海員調查站移送台灣高雄地方法院檢
    察署檢察官偵查起訴。
    理  由
一、訊據上訴人即被告乙○○對右開私運管制物品紫河車九十三箱進口之犯行坦承不
    諱，核與證人即順統報關行負責人林吉松證述受理被告經營之建威公司委託報關
    之情節相符，並有進口報單影本一件，查扣紫河車之現場照片三幀及高雄關稅局
    處分書一紙在卷足按。此外，查扣之中藥材紫河車九十三箱（重達五百六十公斤
    ），非屬「台灣地區與大陸地區貿易許可辦法」第七條規定准許輸入之大陸地區
    產製物品，其完稅價格為二十萬一千九百十二元，復有財政部高雄關稅局八十八
    年十一月一日高普中字第八八一０四０八三號函覆本院甚詳，事證已經明確，被
    告犯行洵堪認定。
二、查本件走私進口被查獲之大陸產中藥材係屬「懲治走私條例公告管制物品項目及
    其數額」丙項第四款之管制進口物品，而其被查獲時之完稅價格計二十萬一千九
    百十二元，已如前述，顯已超過十萬元之公告數額。核被告私運管制物品逾公告
    數額之行為，係犯懲治走私條例第二條第一項之私運管制物品進口罪，被告利用
    不知情之報關行代為申報私運進口，係間接甲犯。
三、原審依懲治走私條例第二條第一項、（贅引懲治走私條例第十一條、刑法第十一
    條前段），並審酌被告犯罪之動機、目的、手段、被告走私之犯行足以嚴重影響
    經濟秩序及國家關稅收入，本不宜輕罰，但念在被告之前無犯罪前科素行良好及
    被告坦承犯行。深具悔意等一切情狀，從輕量處有期徒刑六月，以資警惕。（並
    敘明扣案之大陸地區產製中藥材紫河車九十三箱業經高雄關稅局為沒入之處分，
    有該局（八八）年第０五二五號處分書在卷足憑，即不另宣告沒收。）（本院審
    理時，財政部高雄關稅局八十八年十二月十七日高普中字第八八一０四三九三號
    函亦同此敘明上揭走私物品，已依海關緝私條例三十七條第三項、第三十六條第
    三項規定沒入在案，毋庸再為沒收之諭知）認事用法尚無不合，量刑亦稱妥適，
    被告上訴意旨並不否認犯罪，空言指摘原判決不當，並無可取，為無理由，應予
    駁回。
四、查被告未曾受有期徒刑以上刑之宣告，有卷內前科表可查，且本件走私物品紫河
    車，事後已經解除禁止進口，即准許進口，有中華民國進出口貨品分類表可按（
    見本院卷）經此偵審程序教訓，應知警惕諒無再犯之虞，本院認所宣告之刑，以
    暫不執行為適當，併諭知緩刑參年，以勵自新。
據上論斷，應依刑事訴訟法第三百六十八條、刑法第七十四條第一款，判決如主文。
本案經檢察官劉翼謀到庭執行職務。
中    華    民    國        八十九      年      一      月    二十六    日
                              臺灣高等法院高雄分院刑事第四庭
    審判長法官  莊  鎮
                                        法官  蕭權閔
                                        法官  陳啟造
右甲本證明與原本無異。
如不服本判決，應於判決送達後十日內向本院提出上訴狀，其未述理由者並應於提
出上訴狀後十日內向本院補提理由書（應附繕本)。
                                      書記官  劉金萍
中    華    民    國        八十九      年      一      月    二十八    日
本件論罪科刑法條：
懲治走私條例第二條第一項
私運管制物品進口、出口逾公告數額者，處七年以下有期徒刑，得併科新臺幣二十萬
元以下罰金。
                                                                  Ｈ


司法院資訊處製作；財團法人民間司法改革基金會備份。
